INGENIERO DE SISTEMAS ESPECIALISTA EN INSTRUMENTACIÓN Y CONTROL INDUSTRIAL

JAVIER MURCIA



Dirección Calle 3 N° 12-65 AP 202 Paratebueno-Cundinamarca Teléfono 3102030435-3142753023 E-mail ingenierojaviermurcia@gmail.com

QUIEN SOY

Soy Ingeniero de sistemas especialista en Instrumentación y Control Industrial, con más de 7 años de experiencia en desarrollo de software. Conocimientos y Experiencia en tecnologías API-REST, AWS(EC2), ANGULAR, DOCKER, FRAMEWORK SPRINT, GIT, GLASSFISH 5, JAVA, JAVASCRIPT, NODE.JS, ORACLE 12C, POSTGRESQL 10, PL/SQL, PRIMEFACES JSF, SPRINT BOOT. Además de mis conocimientos, tengo la responsabilidad y voluntad de siempre estar dispuesto a aprender y mejorar. Mi producto hecho con java 1.8 y JavaFx, postgresql y Android:

https://articulo.mercadolibre.com. co/MCO-558261363-facturacioninventarios-app-android-pedidos-JM?quantity=1#position=14&type= item&tracking_id=c3fc9a7d-e138-45861b784

REFERENCIAS

Javier Eduardo Martínez Baquero

Ing. de Electrónico
Especialista Instrumentación Electrónica
Msc. Tecnología Educativa y Medios
Innovadores para la Educación
Teléfono 3208033460
E-mail jmartinez@unillanos.edu.co

EXPERIENCIA PROFESIONAL

De 2002-2007 (Bogotá DC)

INSTITUTO AGRICOLA GUACAVÍA

5 Años desarrollando con Delphi 5 y 7 y bases de datos Paradox.

De 2005-2007 (Cumaral-Meta)

AWA(ADVANCED WEBAPPLICATIONS)

1 Año desarrollando con: JAVA 1.4, JSP, TOMCAT APACHE, ORACLE BD, AJAX, JAVASCRIPT), 1 año desarrollando con JBOSS 5 con FRAMEWORK SEAM y JAVASCRIPT.

De 2013-2014 (Villavicencio-Meta)

CODALTEC

1 Año desarrollando con Angular, node.js, ORACLE 12C bajo Linux Debian y manejo de versiones con Git, 1 año desarrollando con C++ con simuladores, 6 meses con AWS(EC2) Servidor virtual y almacenamiento.

De 2016-2020 (Sanjosé-Guaviare)

CENTRO MÉDICO GUAVIARE

3 Años desarrollando con JAVA 1.8, JEE8 (JSF PRIMEFACES, GLASSFISH 5), POSTGRESQL, PL/SQL, JAVAFX, 1 año desarrollando con SPRING BOOT(API-REST), ANGULAR, JAVA 14 y DOCKER, ambiente de pruebas JUNIT 4.

ESTUDIOS

2003

Ingeniero de Sistemas

Villavicencio-Meta Univer

Universidad Antonio Nariño

2019

Especialista Instrumentación y

Villavicencio-Meta Control Industrial

Universidad de los Llanos

2018

Bogotá D.C

Diplomado en Gobierno digital y Seguridad de la Información.

ING JAVIER AUGUSTO MURCIA BELTRAN
ESPECIALISTA EN INSTRUMENTACIÓN Y CONTROL INSDUSTRIAL